臺灣士林地方法院刑事判決　　　　　　　 94年度訴字第645號
公　訴　人　臺灣士林地方法院檢察署檢察官
被　　　告　甲○○
　　　　　　　　　　（另案
上列被告因毒品危害防制條例案件，經檢察官提起公訴（94年度
毒偵字第142 、1179號、94年度核退毒偵字第46號），及移送併
案審理（94年度核退毒偵字第55號），被告為有罪之陳述，經本
院合議庭裁定本件宜由受命法官獨任進行簡式審判程序，判決如
下：
    主  文
甲○○連續施用第一級毒品，累犯，處有期徒刑拾壹月。扣案之
海洛因貳包（淨重共零點貳公克）、壹包（淨重零點零壹公克
）、海洛因殘渣袋貳個均沒收銷燬，鏟管壹支沒收；又連續施用
第二級毒品，累犯，處有期徒刑柒月。扣案之安非他命貳包（毛
重共壹點公克）、肆包（驗餘淨重共捌點貳貳貳陸公克）、壹
包（毛重零點陸公克）均沒收銷燬，吸食器壹組、分裝袋拾柒個
均沒收。應執行有期徒刑壹年陸月。扣案之海洛因貳包（淨重共
零點貳公克）、壹包（淨重零點零壹公克）、海洛因殘渣袋貳
個、安非他命貳包（毛重共壹點公克）、肆包（驗餘淨重共捌
點貳貳貳陸公克）、壹包（毛重零點陸公克）均沒收銷燬，鏟管
壹支、吸食器壹組、分裝袋拾柒個均沒收。
    事  實
一、甲○○曾於民國（下同）88年間，因施用毒品案件，經觀察
    、勒戒後認無繼續施用毒品傾向，經台灣士林地方法院檢察
    署檢察官以88年度毒偵字第79號不起訴處分確定；嗣於同年
    度又因施用毒品案件，經送觀察、勒戒後認有繼續施用毒品
    傾向，經本院裁定入戒治處所施以強制戒治，於90年1 月26
    日戒治處分執行完畢出所。該件並經檢察官起訴後，經本院
    以88年度士簡字第861 號判決判處有期徒刑4 月確定。其並
    因重傷害案件，經本院判處有期徒刑2 年8 月確定，嗣本院
    就其上開重傷害、毒品所處之刑裁定定應其應執行刑為有期
    徒刑2 年10月確定，於90年6 月9 日入監執行，嗣於92 年7
    月14日假釋出監，於93年3 月3 日假釋期滿未經撤銷假釋，
    其未執行之刑以已執行完畢論。詎其猶不知悔改，於前案強
    制戒治執行完畢釋放後5 年內，復基於施用毒品之概括犯意
    ，自93年初起，至94年6 月8 日止，台北市○○區○○街
    112 巷13號3 樓其住處，以針筒注射或香煙沾捻點撚之方式
    ，連續施用第一級毒品海洛因，及以吸食器點火燃燒之方式
    ，連續施用第二級毒品安非他命，約1 至2 日各1 次。嗣為
    警分別於：(一)93年9 月2 日下午5 時30分許，在臺北縣三重
    市○○路○ 段184 巷25弄27號2 樓查獲，扣得其持有之安非
    他命2 包（毛重共1.3 公克）、其所有供預備施用安非他命
    之分裝袋17個。(二)93年10月1 日晚上11時15分許，在臺北縣
    三重市○○街196 號前查獲，並扣得其持有之海洛因2 包（
    淨重共0.23 公 克）、安非他命4 包（驗餘淨重共8.2226公
    克）。(三)94年3 月4 日17時許，在臺北縣三重市○○路○ 段
    36號3樓 為警查獲，扣得其持有之海洛因殘渣袋2 個、其所
    有供施用海洛因之鏟管1 支、其所有供施用安非他命之吸食
    器1 組、非其所有與本件犯行無涉之針筒2 支。(四)94年6 月
    4 日下午2 時20分許，在臺北市○○區○○路與延平北路口
    為警查獲，扣得其持有之海洛因1 包（淨重0.01公克）、安
    非他命1 包（毛重0.6 公克）。
二、案經臺北縣政府警察局蘆洲分局、臺北市政府警察局中山分
　　局報請台灣板橋地方法院檢察署檢察官呈請臺灣高等法院檢
    察署檢察長令轉台灣士林地方法院檢察署檢察官，及臺北市
    政府警察局士林分局報請台灣士林地方法院檢察署檢察官偵
    查起訴及移送併案審理。
    理  由
一、訊據被告甲○○對其連續施用海洛因及安非他命之事實坦承
    不諱，惟辯稱其係將海洛因及安非他命放在璃球內一起施用
    云云。惟查，被告對其係以針筒注射或香煙沾捻點燃之方式
    施用海洛因，及以吸食器點火燃燒之方式施用安非他命等情
    ，業於歷次查獲後於警訊及偵查中供述綦詳，故其嗣後翻異
    前供，改稱係將海洛因及安非他命放在璃球內一起施用云云
    ，要係避重就輕之詞，不足採信。此外，被告之尿液經送檢
    驗結果，呈嗎啡、安非他命陽性反應，亦有台灣檢驗科技股
    份有限公司93年10月15日、94年6 月24日濫用藥物尿液檢驗
    報告、臺灣尖端先進生技醫藥股份有限公司93年9 月15日、
    94 年3月17日濫用藥物檢驗報告附卷可稽。又93年10月1 日
    經警扣案之白粉2 包（淨重共0.23公克）、顆粒4 包（驗餘
    淨重共8.2226公克）經送檢驗結果，分別係海洛因及安非他
    命，94年6 月4 日扣案之白粉1 包（淨重0.01公克）係海洛
    因，有法務部調查局93年11月5 日調科壹字第060008990 號
    、94年7 月28日調科壹字第040003897 號鑑定通知書、憲兵
    司令部刑事鑑識中心94年4 月20日（94）安鑑字第00761 號
    鑑驗通知書各1 件附卷可稽。此外，並有被告持有之海洛因
    2 包（淨重共0.23公克）、1 包（淨重0.01公克）、海洛因
    殘渣袋2 個、安非他命2 包（毛重共1.3 公克）、4 包（驗
    餘淨重共8.2226公克）、1 包（毛重0.6 公克）、其所有供
    施用海洛因之鏟管1 支、其所有供施用安非他命之吸食器1
    組、供預備施用安非他命之分裝袋17個扣案可資佐證。另被
    告曾因施用毒品案件，經送觀察、勒戒後認有繼續施用毒品
    傾向，經本院裁定入戒治處所施以強制戒治，於90年1 月26
    日戒治處分執行完畢出所等情，有臺灣高等法院被告全國前
    案紀錄表1 紙在卷可稽，被告於強制戒治執行完畢釋放後5
    年內復再犯施用毒品罪，事證明確，被告犯行堪予認定，應
    依法論科。
二、核被告所為，係犯毒品危害防制條例第10條第1 項之施用第
    一級毒品罪及同條第2 項之施用第二級毒品罪。其施用前後
    持有毒品之低度行為，為施用之高度行為所吸收，不另論罪
    。被告先後多次施用海洛因、安非他命犯行，各時間緊接，
    手法相同，且係犯構成要件相同之罪名，顯係基於概括犯意
    而為，應各依連續犯之規定以一罪論，並依法加重其刑。其
    所犯連續施用第一級毒品、連續施用第二級毒品2 罪，犯意
    各別，所犯構成要件不同，應分論併罰。又被告曾因重傷害
    、施用毒品等罪，經本院分別判處有期徒刑2 年8 月、4 月
    ，嗣定應其應執行刑為有期徒刑2 年10月確定，於90年6 月
    9 日入監執行，嗣於92年7 月14日假釋出監，於93年3 月3
    日假釋期滿未經撤銷假釋，其未執行之刑以已執行完畢論等
    情，有臺灣高等法院被告全國前案紀錄表1 紙在卷可稽，其
    受有期徒刑之執行完畢後，5 年以內再犯有期徒刑以上之本
    罪，為累犯，應依法遞加重其刑。爰審酌被告經觀察勒戒、
    強制戒治後，仍無法戒除毒癮，且屢經警查獲不知悛悔一再
    違犯、其施用毒品除戕害自身健康外，亦對家庭、社會造成
    危險、及其犯後坦承施用毒品態度尚稱良好，並其施用之次
    數、方法等一切情狀，量處如主文所示之主刑，並依法定其
    應執行刑，以資懲儆。
三、扣案之海洛因2 包（淨重共0.23公克）、1 包（淨重0.01公
    克）、安非他命2 包（毛重共1.3 公克）、4 包（驗餘淨重
    共8.2226公克）、1 包（毛重0.6 公克）均係查獲之毒品，
    另海洛因殘渣袋2 個，內含毒品海洛因雖量微無法磅秤，惟
    已無法與塑膠袋析離，亦應認係毒品，均應依毒品危害防制
    條例第18條第1 項前段沒收銷燬；另鏟管1 支、吸食器1組
    分別係供施用海洛因、安非他命所用之物，分裝袋17個係供
    預備施用安非他命之物，且均屬被告所有，業據被告供明在
    卷，併依刑法第38條第1 項第2 款規定宣告沒收。至扣案之
    針筒2 支非被告所有，與其本件犯行無涉，毋庸於本件沒收
    之，亦附此敘明。
四、公訴意旨就移送併辦部分雖未論及，惟此與起訴部分有連續
    犯裁判上一罪之關係，為起訴效力所及，本院自得一併審理
    判決，附此敘明。
據上論斷，應依刑事訴訟法第273 條之1 第1 項、第299 條第1
項前段、毒品危害防制條例第10條第1 項、第2 項、第18條第1
項前段、刑法第11條、第56條、第47條、第51條第5 款、第38條
第1 項第2 款，判決如主文。
本案經檢察官薛嘉珩到庭執行職務。
中　　華　　民　　國　　94　　年　　12　　月　　1　　日
                  刑事第五庭法  官  彭洪媛
以上正本證明與原本無異。
如不服本判決，應於判決送達後10日內，向本院提出上訴狀。
                            書記官  周霙蘭
中　　華　　民　　國　　94　　年　　12　　月　　5 　 日
附錄本案論罪科刑法條全文：
毒品危害防制條例第10條
施用第一級毒品者，處 6 月以上 5 年以下有期徒刑。
施用第二級毒品者，處 3 年以下有期徒刑。
